ACORDAO-COMPLETO-2356901

ACÓRDÃO DE RELAÇÃO

ACÓRDÃO DE RELAÇÃO 3774/2019 ATA 19/2019 - SEGUNDA CÂMARA

Acórdão 3774/2019-TCU-Segunda Câmara
VISTO, relacionado e discutido estes autos de Aposentadoria, de ex-servidor (a) do Universidade Federal do Rio Grande do Sul, encaminhado a este Tribunal para apreciação na forma dos arts. 2º, caput e inciso II, e 4º, caput, da Instrução Normativa - TCU 78/2018.
Considerando que o cruzamento com o sistema Sisac comprova que houve falecimento do interessado (a) , exclusão por falta de recadastramento há mais de um ano ou reversão da concessão, situações cujo registro implica a cessação de efeitos financeiros; e
Considerando o parecer do Ministério Público junto a este Tribunal;
ACORDAM os Ministros do Tribunal de Contas da União, diante das razões expostas pelo Relator, e com fulcro nos arts. 1º, inciso V, e 39, inciso II, ambos da Lei 8.443, de 16 de julho de 1992, c/c os  1º,  inciso VIII; 17, inciso III; 143, inciso II e 259, inciso II, do Regimento Interno/TCU, em:
Considerar prejudicada a apreciação de mérito do ato a seguir discriminado, por perda de objeto,  tendo em vista o falecimento do (a) interessado (a) , conforme dispõe o art. 7º da Resolução TCU nº 206/2007, alterada pela Resolução 237/2010.
1. Processo TC-Processo 011.568/2019-4 (APOSENTADORIA) 
	1.1. Interessados: Paulo Marroni Silveira (XXX.824.270-XX) ; Paulo Padilha Duarte (XXX.172.560-XX) ; Paulo Roberto Bianchi (XXX.746.580-XX) ; Paulo Roberto Garcia (XXX.936.050-XX) ; Paulo Santanna Nunes (XXX.034.580-XX) ; Pedro Barbosa Filho (XXX.824.960-XX) ; Pedro Cabral Gonçalves (XXX.288.180-XX) ; Pedro Cesar Saul Almeida (XXX.947.270-XX) ; Pedro Darwin Blazina (XXX.284.440-XX) ; Pedro Dias da Costa (XXX.458.880-XX) ; Pedro Godoy (XXX.267.920-XX) ; Pedro Horacio Paladino (XXX.998.840-XX) ; Pedro Horacio Paladino (XXX.998.840-XX) ; Pedrolino Gonçalves Guimarães (XXX.498.720-XX) ; Peter Lowenberg (XXX.669.230-XX) ; Plinio Henriques (XXX.766.440-XX) ; Plinio da Silva Russomano (XXX.162.500-XX) ; Quintina Candida Marna Leticia Rachel Crocco Pacin (XXX.145.370-XX) ; Quintina Candida Marna Leticia Rachel Crocco Pacin (XXX.145.370-XX) ; Quintina Candida Marna Leticia Rachel Crocco Pacin (XXX.145.370-XX) 
	1.2. Órgão/Entidade: Universidade Federal do Rio Grande do Sul
	1.3. Relator: Ministro Raimundo Carreiro
	1.4. Representante do Ministério Público: Procurador Marinus Eduardo De Vries Marsico
	1.5. Unidade Técnica: Secretaria de Fiscalização de Pessoal (SEFIP) .
	1.6. Representação legal: não há.
	1.7. Determinações/Recomendações/Orientações: não há.

Segunda Câmara

Paulo Marroni Silveira (XXX.824.270-XX); Paulo Padilha Duarte (XXX.172.560-XX); Paulo Roberto Bianchi (XXX.746.580-XX); Paulo Roberto Garcia (XXX.936.050-XX); Paulo Santanna Nunes (XXX.034.580-XX); Pedro Barbosa Filho (XXX.824.960-XX); Pedro Cabral Gonçalves (XXX.288.180-XX); Pedro Cesar Saul Almeida (XXX.947.270-XX); Pedro Darwin Blazina (XXX.284.440-XX); Pedro Dias da Costa (XXX.458.880-XX); Pedro Godoy (XXX.267.920-XX); Pedro Horacio Paladino (XXX.998.840-XX); Pedro Horacio Paladino (XXX.998.840-XX); Pedrolino Gonçalves Guimarães (XXX.498.720-XX); Peter Lowenberg (XXX.669.230-XX); Plinio Henriques (XXX.766.440-XX); Plinio da Silva Russomano (XXX.162.500-XX); Quintina Candida Marna Leticia Rachel Crocco Pacin (XXX.145.370-XX); Quintina Candida Marna Leticia Rachel Crocco Pacin (XXX.145.370-XX); Quintina Candida Marna Leticia Rachel Crocco Pacin (XXX.145.370-XX)

RAIMUNDO CARREIRO

não há.

APOSENTADORIA (APOS)

Secretaria de Fiscalização de Pessoal (SEFIP).